src/fst/morphology/affixes/mixed.lexc
LEXICON HTR_i_SAQ_nnip !!= * @CODE@ 20100630 vokalstammer på i med HTR på NNIP (nerivaa - nerisaq - nerinnippoq)
+Gram/TV: TVi_vaa ;
+Gram/TV+HTR+Der/vv:%>nnip IV_k ;
+Gram/TV+TAQ+Der/vn:%>saq Z1Zmorf ;
+Gram/TV+TAQ+Der/vn+GALUAQ+Der/nn:%>saraluaq Z2aqZ ;

LEXICON HTR_i_SAQ_si !!= * @CODE@ 20100630 vokalstammer på i med HTR på SI (tunivaa - tunisaq - tunisivoq)
+Gram/TV: TVi_vaa ;
+Gram/TV+HTR+Der/vv:%>si IV_voq ;
+Gram/TV+TAQ+Der/vn:%>saq Z1Zmorf ;
+Gram/TV+TAQ+Der/vn+GALUAQ+Der/nn:%>saraluaq Z2aqZ ;

!---------------------------------------

LEXICON HTR_UTE_SSAQ_ssi !!= * @CODE@  201000929 gennemgangsleksikon for ute stammer.(kingornuppaa - kingornussivoq - kingornussaq)
+Gram/TV: XTuteXmorf ;
+Gram/TV+HTR+Der/vv:%>%TRUNCssi IV_voq ;
+Gram/TV+HTR+Der/vv+VIK+Der/vn:%>%TRUNCssivik Z2-Zmorf ; !utraditionel placering af Der/vn-struktur for at fange lidt flere fik/vik-muligheder, fx sullissivik
+Gram/TV+HTR+Der/vv+VIK+Der/vn+GE+Der/nv:%>%TRUNCssivig HTR_schwa_SAQ_nnip ; !særligt til type -i- jf. -titsivigi- ovenfor
+Gram/TV+TAQ+Der/vn:%>%TRUNCssaq Z1Zmorf ;
+Gram/TV+TAQ@U.Boole.On@+Der/vn+Orth/Alt:%>%TRUNCtaq@U.Boole.On@ Z1Zmorf ; !til pingatsiutaat for pingatsiussaat Boole.Off for at blokere leksikaliseret ilanngutaq, der kun skal være fuldform
+Gram/TV+TAQ+Der/vn+GALUAQ+Der/nn:%>%TRUNCssaraluaq Z2aqZ ;

LEXICON HTR_UTE_SSAQ_tsi !!= * @CODE@  20190309 ute-stammer på HTR=tsi som sioqquppaa
+Gram/TV: XTuteXmorf ;
 !  flex-tv ;
+Gram/TV+HTR+Der/vv:%>%TRUNCtsi IV_voq ;
+Gram/TV+TAQ+Der/vn:%>%TRUNCssaq Z1Zmorf ;
+Gram/TV+TAQ+Der/vn+Orth/Alt:%>%TRUNCtaq Z1Zmorf ; !til pingatsiutaat for pingatsiussaat
+Gram/TV+TAQ+Der/vn+GALUAQ+Der/nn:%>%TRUNCssaraluaq Z2aqZ ;

LEXICON HTR_iUTE_SSAQ_ssi !!= * @CODE@  201000929 gennemgangsleksikon for fusionerede ute stammer med assibilering.(pitsippaa, annippaa). Den morfologiske usikkerhed meget generel ved disse stammer, så såvel t-stammers struktur som ute-stammers ditto medtaget
+Gram/TV: XTiuteXmorf ;
+Gram/TV+HTR+Der/vv:%>%TRUNCssi IV_voq ;
+Gram/TV+HTR+Der/vv+VIK+Der/vn:%>%TRUNCssivik Z2-Zmorf ; !utraditionel placering af Der/vn-struktur for at fange lidt flere fik/vik-muligheder, fx sullissivik
+Gram/TV+HTR+Der/vv+VIK+Der/vn+GE+Der/nv:%>%TRUNCssivig HTR_schwa_SAQ_nnip ; !særligt til type -i- jf. -titsivigi- ovenfor
+Gram/TV+TAQ+Der/vn:%>%TRUNCssaq Z1Zmorf ;
+Gram/TV+TAQ+Der/vn+Orth/Alt:%>%TRUNCtaq Z1Zmorf ; !til pingatsiutaat for pingatsiussaat
+Gram/TV+TAQ+Der/vn+GALUAQ+Der/vn:%>%TRUNCssaraluaq Z2aqZ ;
+Gram/TV+TAQ+Der/vn+Orth/Alt+GALUAQ+Der/nn:%>%TRUNCtaraluaq Z2aqZ ;

!----------------------------------------

LEXICON HTR_schwa_SAQ_nnip !!= * @CODE@  201000929 gennemgangsleksikon for schwa stammer.
+Gram/TV: TVschwa ;
+Gram/TV+HTR+Der/vv:%>innip IV_k ;
+Gram/TV+TAQ+Der/vn:%>isaq Z1Zmorf ;
+Gram/TV+TAQ+Der/vn+GALUAQ+Der/nn:%>isaraluaq Z2aqZ ;

LEXICON HTR_schwa_SAQ_nnip_P !!= * @CODE@  201000929 gennemgangsleksikon for schwa stammer.
+Gram/TV: TVschwaP ;
!   flex-tv_schwa ;
+Gram/TV+HTR@U.Tur.Off@+Der/vv:%>innip@U.Tur.Off@ IV_voq ;
+Gram/TV+TAQ@U.Num.Pl@+Der/vn:%>isaq@U.Num.Pl@ Z1Zmorf ;
+Gram/TV+TAQ+Der/vn+GALUAQ+Der/nn:%>isaraluaq Z2aqZ ;


LEXICON HTR_schwa_SAQ_si !!= * @CODE@  gennemgangsleksikon for schwa stammer. (ilisarsivoq)
+Gram/TV: TVschwa ;
+Gram/TV+HTR+Der/vv:%>si IV_voq ;
+Gram/TV+TAQ+Der/vn:%>isaq Z1Zmorf ;
+Gram/TV+TAQ+Der/vn+GALUAQ+Der/nn:%>isaraluaq Z2aqZ ;
+Gram/TV+Gram/Refl:%>i IV_voq ; !Refl som ''imminnut ittoorilaartutut ipput''. Overgenerering håndteres af CG (REMOVE Refl IF (NEGATE *-1 ("immi"));)

!----------------------------------------


LEXICON HTR_C_TAQ_si !!= * @CODE@  (dvs. konsonantstammer men ikke med *r* (kingornuppaa - kingornussivoq - kingornutaq)
+Gram/TV: TV ;
!   flex-tv ;
+Gram/TV+HTR+Der/vv:%>si IV_voq ;
+Gram/TV+TAQ+Der/vn:%>%TRUNCtaq Z1Zmorf ;
+Gram/TV+TAQ+Der/vn+GALUAQ+Der/nn:%>%TRUNCtaraluaq Z2aqZ ;

LEXICON HTR_C_TAQ_si_P !!= * @CODE@  20100406 gennemgangsleksikon for pluralis tantum stammer med på ir-. (tallimakkaaqqippai - tallimakkaaqqitat - ??)
+Gram/TV: TV ;
 !  flex-tv ;
+Gram/TV+HTR+Der/vv:%>%TRUNCi IV_voq ;
+Gram/TV+TAQ@U.Num.Pl@+Der/vn:%>%TRUNCtaq@U.Num.Pl@ Z1Zmorf ;
+Gram/TV+TAQ+Der/vn+GALUAQ+Der/nn:%>%TRUNCtaraluaq Z2aqZ ;

LEXICON HTR_k_TAQ_i_P !!= * @CODE@  20180430 pluralis tantum stammer som kitserluppai
+Gram/TV: TV ;
   flex-tv ;
+Gram/TV+HTR+Der/vv:%>%TRUNCi XIi_voqXmorf ;
+Gram/TV+TAQ@U.Num.Pl@+Der/vn:%>%TRUNCtaq@U.Num.Pl@ Z1Zmorf ;
+Gram/TV+TAQ+Der/vn+GALUAQ+Der/nn:%>%TRUNCtaraluaq Z2aqZ ;

LEXICON HTR_r_TAQ_si !!= * @CODE@  (konsonantstammer med *r* (toqqorpaa - toqqorsivoq - toqqortaq)
+Gram/TV: TV ;
!   flex-tv ;
+Gram/TV+HTR+Der/vv:%>si IV_voq ; ! soorlu naammattusaar-
+Gram/TV+TAQ+Der/vn:%>taq Z1Zmorf ;
+Gram/TV+TAQ+Der/vn+GALUAQ+Der/nn:%>taraluaq Z2aqZ ;

LEXICON HTR_C_TAQ_nnip !!= * @CODE@  (malippaa --> malinnippoq)
+Gram/TV: TV ;
   flex-tv ;
+Gram/TV+HTR+Der/vv:%>%TRUNCnnip XIitX ;
+Gram/TV+TAQ+Der/vn:%>%TRUNCtaq Z1Zmorf ;
+Gram/TV+TAQ+Der/vn+GALUAQ+Der/nn:%>%TRUNCtaraluaq Z2aqZ ;

LEXICON HTR_k_TAQ_tsi !Ny 20190307
+Gram/TV: TV ;
!   flex-tv ;
+Gram/TV+HTR+Der/vv:%>si IV_voq ;
+Gram/TV+TAQ+Der/vn:%>%TRUNCtaq Z1Zmorf ;
+Gram/TV+TAQ+Der/vn+GALUAQ+Der/nn:%>%TRUNCtaraluaq Z2aqZ ;

!---------------------------------------

LEXICON HTR_C_TAQ_i !!= * @CODE@  20100406 gennemgangsleksikon for t-stammer og k-stammer
+Gram/TV: XTtX ;
+Gram/TV+HTR+Der/vv:%>%TRUNCi XIi_voqXmorf ;
+Gram/TV+TAQ+Der/vn:%>%TRUNCtaq Z1Zmorf ;
+Gram/TV+TAQ+Der/vn+GALUAQ+Der/nn:%>%TRUNCtaraluaq Z2aqZ ;

!LEXICON HTR_TAQ_k_i !!= * @CODE@  gennemgangsleksikon for k-stammer (assappaa, assataq, assaavoq)
! XTtX ;
!Går til HTR_C_TAQ_i

LEXICON HTR_C_TAQ_tsi !!= * @CODE@ 20101203 t-stammer som toqup med HTR på TSI (nipangersippaa - nipangersitaq - nipangersitsivoq)
+Gram/TV: XTtX ;
+Gram/TV+HTR+Der/vv:%>%TRUNCtsi IV_voq ; !XIiXmorf fordi den kan så sige, sip osv. for tige, tip. 20171116 PL Fejlgenererer fx *.. titsifigaa Rettet XIiXmorf til IV_voq
+Gram/TV+HTR+Der/vv+NIAR+Der/vv+HTR+Der/vv+Orth/Alt:%>%TRUNCtsiniaa IV_voq ; !PL20230227 pleonastisk HTR som paasisitsiniaavoq
+Gram/TV+HTR+Der/vv+VIK+Der/vn:%>%TRUNCtsivik Z2-Zmorf ; !særligt til type  -titsivik  jf. -saavik nedenfor
+Gram/TV+HTR+Der/vv+VIK+Der/vn+GE+Der/nv:%>%TRUNCtsivig HTR_schwa_SAQ_nnip ; !særligt til type  -titsivigi-  jf. -saavigi- nedenfor
+Gram/TV+TAQ+Der/vn:%>%TRUNCtaq Z1Zmorf ;
+Gram/TV+TAQ+Der/vn+GALUAQ+Der/nn:%>%TRUNCtaraluaq Z2aqZ ;

LEXICON HTR_C_TAQ_tsi_P !!= * @CODE@ 20101203 t-stammer som toqup med HTR på TSI (nipangersippaa - nipangersitaq - nipangersitsivoq)
+Gram/TV: XTtX ; !hvor skal den hen?
+Gram/TV+HTR+Der/vv:%>%TRUNCtsi XIiXmorf ;
+Gram/TV+TAQ@U.Num.Pl@+Der/vn:%>%TRUNCtaq@U.Num.Pl@ Z1Zmorf ;
@U.Num.Pl@+Gram/TV+TAQ+Der/vn+GALUAQ+Der/nn:%>%TRUNCtaraluaq@U.Num.Pl@ Z2aqZ ;

LEXICON HTR_iC_TAQ_i !!= * @CODE@  (stammer på iC)
+Gram/TV: TV ;
 !  flex-tv ;
+Gram/TV+HTR+Der/vv:%>%TRUNCi XIi_voqXmorf ;
+Gram/TV+HTR+Der/vv+VIK+Der/vn:%>%TRUNCivik Z2-Zmorf ; !
+Gram/TV+HTR+Der/vv+VIK+Der/vn+GE+Der/nv:%>%TRUNCivig HTR_schwa_SAQ_nnip ; !aaqqiivigivaa
+Gram/TV+TAQ+Der/vn:%>%TRUNCtaq Z1Zmorf ;
+Gram/TV+TAQ+Der/vn+GALUAQ+Der/nn:%>%TRUNCtaraluaq Z2aqZ ;

LEXICON HTR_iC_TAQ_si !!= * @CODE@ 20101203 t-stammer som sullip med HTR på SI (sullippaa - sullitaq - sullissivoq)
+Gram/TV: XTtX ;
!   flex-tv ;
+Gram/TV+HTR+Der/vv:%>si IV_voq ;
+Gram/TV+TAQ+Der/vn:%>%TRUNCtaq Z1Zmorf ;
+Gram/TV+TAQ+Der/vn+GALUAQ+Der/nn:%>%TRUNCtaraluaq Z2aqZ ;

LEXICON HTR_iC_TAQ_tsi !!= * @CODE@ 20101203 t-stammer som sullip med HTR på TSI (nangippaa - nangitaq - nangitsivoq)
+Gram/TV: XTtX ;
!   flex-tv ;
+Gram/TV+HTR+Der/vv:%>%TRUNCtsi IV_voq ;
+Gram/TV+TAQ+Der/vn:%>%TRUNCtaq Z1Zmorf ;
+Gram/TV+TAQ+Der/vn+GALUAQ+Der/nn:%>%TRUNCtaraluaq Z2aqZ ;

LEXICON UDEN_HTR_r_GAQ !!= * @CODE@  20180722 konsonantstammer som ilinniar uden HTR
+Gram/TV: TV ;
+Gram/TV+TAQ+Der/vn:%>%TRUNCgaq Z1+kaZmorf ;
+Gram/TV+TAQ+Der/vn+GALUAQ+Der/nn:%>%TRUNCgaraluaq Z2aqZ ;

LEXICON UDEN_HTR_r_TAQ !!= * @CODE@  20190109 nassarpaa uden HTR
+Gram/TV: TV ;
 !  flex-tv ;
+Gram/TV+TAQ+Der/vn:%>%TRUNCtaq Z1Zmorf ;
+Gram/TV+TAQ+Der/vn+GALUAQ+Der/nn:%>%TRUNCtaraluaq Z2aqZ ;

LEXICON UDEN_HTR_k_TAQ !!= * @CODE@  20180722 konsonantstammer som sorsup uden HTR
+Gram/TV: TV ;
!   flex-tv ;
+Gram/TV+TAQ+Der/vn:%>%TRUNCtaq Z1Zmorf ;
+Gram/TV+TAQ+Der/vn+GALUAQ+Der/nn:%>%TRUNCtaraluaq Z2aqZ ;

LEXICON UDEN_HTR_C_TAQ !!= * @CODE@  konsonantstammer som alapernaap
+Gram/TV: TV ;
+Gram/TV+TAQ+Der/vn:%>%TRUNCtaq Z1Zmorf ;
+Gram/TV+TAQ+Der/vn+GALUAQ+Der/nn:%>%TRUNCtaraluaq Z2aqZ ;

!PL20240613 allap flyttet til UDEN_HTR_k_TAQ og følgende derefter "not used"
!LEXICON UDEN_HTR_k_GAQ !!= * @CODE@  PL20210201 allappaa

LEXICON UDEN_HTR_V_SAQ !!= * @CODE@   vokalstammer som nakkaavaa uden HTR
+Gram/TV: TV_vaa ;
 !  flex-tv ;
+Gram/TV+TAQ+Der/vn:%>saq Z1Zmorf ;
+Gram/TV+TAQ+Der/vn+GALUAQ+Der/nn:%>saraluaq Z2aqZ ;

LEXICON UDEN_HTR_iV_SAQ !!= * @CODE@   vokalstammer som nakkaavaa uden HTR
+Gram/TV: TVi_vaa ;
+Gram/TV+TAQ+Der/vn:%>saq Z1Zmorf ;
+Gram/TV+TAQ+Der/vn+GALUAQ+Der/nn:%>saraluaq Z2aqZ ;


LEXICON UDEN_HTR_schwa_SAQ !!= * @CODE@   schwastammer som anneraa - amigaraa uden HTR
+Gram/TV: TVschwa ;
 !  flex-tv ;
+Gram/TV+TAQ+Der/vn:%>isaq Z1Zmorf ;
+Gram/TV+TAQ+Der/vn+GALUAQ+Der/nn:%>isaraluaq Z2aqZ ;

LEXICON HTR_r_GAQ_i !!= * @CODE@  201000630 konsonantstammer som arsaartorpaa med HTR på I (arsaartuivoq)
+Gram/TV: TV ;
+Gram/TV+HTR@C.ObjNum@+Der/vv:%>%TRUNCi@C.ObjNum@ XIi_voqXmorf ; !PL20200709 rettet fra IV_voq pga misissuisip- etc.
+Gram/TV+HTR@C.ObjNum@+Der/vv+VIK+Der/vn:%>%TRUNCivik@C.ObjNum@ Z2-Zmorf ; !utraditionel placering af Der/vn-struktur for at fange lidt flere fik/vik-muligheder ved vokalstammerne
+Gram/TV+HTR@C.ObjNum@+Der/vv+VIK+Der/vn+GE+Der/nv:%>%TRUNCivig@C.ObjNum@ HTR_schwa_SAQ_nnip ; !særligt til type -saavigi- jf. -titsivigi- ovenfor
+Gram/TV+TAQ+Der/vn:%>%TRUNCgaq Z1+kaZmorf ;
+Gram/TV+TAQ+Der/vn+GALUAQ+Der/nn:%>%TRUNCgaraluaq Z2aqZ ;

LEXICON HTR_ir_GAQ_i !!= * @CODE@  20161016 assibilerende konsonantstammer som aallarnerpaa med HTR i (aallarniivoq)
+Gram/TV: XTirXmorf ;
!   flex-tv ;
+Gram/TV+HTR+Der/vv:%>%TRUNCi XIi_voqXmorf ; 
+Gram/TV+HTR@C.ObjNum@+Der/vv+VIK+Der/vn:%>%TRUNCivik@C.ObjNum@ Z2-Zmorf ; !utraditionel placering af Der/vn-struktur for at fange lidt flere fik/vik-muligheder ved vokalstammerne
+Gram/TV+HTR@C.ObjNum@+Der/vv+VIK+Der/vn+GE+Der/nv:%>%TRUNCivig@C.ObjNum@ HTR_schwa_SAQ_nnip ; !særligt til type -saavigi- jf. -titsivigi- ovenfor
+Gram/TV+TAQ+Der/vn:%>%TRUNCgaq Z1+kaZmorf ;
+Gram/TV+TAQ+Der/vn+GALUAQ+Der/nn:%>%TRUNCgaraluaq Z2aqZ ;

LEXICON HTR_r_GAQ_ller !!= * @CODE@  (ujarpaa - ujagaq - ujarlerpoq)
+Gram/TV: TV ;
+Gram/TV+HTR+Der/vv:%>ler XIirXmorf_stem ;
+Gram/TV+TAQ+Der/vn:%>%TRUNCgaq Z1+kaZmorf ;
+Gram/TV+TAQ+Der/vn+GALUAQ+Der/nn:%>%TRUNCgaraluaq Z2aqZ ;

LEXICON HTR_ir_GAQ_si !!= * @CODE@  (qilerutaarpaa) IR
+Gram/TV: TV ;
!   flex-tv ;
+Gram/TV+HTR+Der/vv:%>si IV_voq ; ! 
+Gram/TV+TAQ+Der/vn:%>%TRUNCgaq Z1+kaZmorf ; !liv 170331 rettet fra Z1Zmorf
+Gram/TV+TAQ+Der/vn+GALUAQ+Der/nn:%>%TRUNCgaraluaq Z2aqZ ;

LEXICON HTR_r_GAQ_si !!= * @CODE@  (imaarpaa - imaarsivoq - imaagaq)
+Gram/TV: TV ;
!   flex-tv ;
+Gram/TV+HTR+Der/vv:%>si IV_voq ; ! 
+Gram/TV+TAQ+Der/vn:%>%TRUNCgaq Z1+kaZmorf ; !liv 170331 rettet fra Z1Zmorf
+Gram/TV+TAQ+Der/vn+GALUAQ+Der/nn:%>%TRUNCgaraluaq Z2aqZ ;

LEXICON HTR_longV_GAQ_i !!= * @CODE@  20101216 særligt leksikon til lange vokaler som -oor (tusaqqoorpaa, tusaqquuivoq)
+Gram/TV: TV ;
!   flex-tv ;
+Gram/TV+HTR+Der/vv:%>%TRUNCi XIi_voqXmorf ;
+Gram/TV+TAQ+Der/vn:%>%TRUNCgaq Z1+kaZmorf ;
+Gram/TV+TAQ+Der/vn+GALUAQ+Der/nn:%>%TRUNCgaraluaq Z2aqZ ;

LEXICON HTR_longV_GAQ_addi !!= * @CODE@  20101125 særligt leksikon til lange vokaler som -saar (naammattusaarivoq)
+Gram/TV: TV ;
+Gram/TV+HTR@C.ObjNum@+Der/vv:%>i@C.ObjNum@ XIi_voqXmorf ; ! soorlu naammattusaar-
+Gram/TV+TAQ+Der/vn:%>%TRUNCgaq Z1+kaZmorf ;
+Gram/TV+TAQ+Der/vn+GALUAQ+Der/nn:%>%TRUNCgaraluaq Z2aqZ ;
